【裁判字號】    90,易,1028
【裁判日期】    901003
【裁判案由】    違反家庭暴力防治法
【裁判全文】
臺灣彰化地方法院刑事判決                          九十年度易字第一二八號
    公  訴  人  臺灣彰化地方法院檢察署檢察官
    被      告  乙○○
右列被告因違反家庭暴力防治法案件，經檢察官聲請簡易判決處刑 (九十年度偵字第
二七三三號)，本院認應適用通常訴訟程序，茲判決如左：
    主      文
乙○○違反保護令，處有期徒刑參月，如易科罰金，以參佰元折算壹日。緩刑貳年，
緩刑期內付保護管束。
    事      實
一、乙○○係甲○之子，二人間具有家庭暴力防治法第三條所定之家庭成員關係。乙
    ○○曾於民國八十九年十二月十三日經本院依家庭暴力防治法第十三條規定，以
    八十九年度家護字第二四六號民事通常保護令裁定，令其不得對甲○實施身體或
    精神上不法侵害之行為，或不得直接或間對甲○為騷擾、通話之行為，並至少應
    遠離甲○位於彰化縣鹿港鎮○○里○○路九五巷四四號住處二百公尺，詎乙○○
    於九十年四月十日二十時三十分許，明知上開保護令之效力，仍進入甲○位於上
    址之住處，騷擾甲○並向甲○索討新台幣三萬七仟元未果，而違反法院所為前述
    之裁定。
二、案經甲○訴由彰化縣警察局鹿港分局報請臺灣彰化地方法院檢察署檢察官偵查起
    訴。
    理      由
一、訊據被告乙○○固不否認於右揭時地進入告訴人甲○之上開住所並向甲○索討新
    台幣三萬七仟元，惟矢口否認有右揭犯行，辯稱伊沒有收到保護令，亦不知道保
    護令之內容，且伊母親當天有同意伊回家云云。經查，本院於八十九年十二月十
    三日依家庭暴力防治法第十三條規定，以八十九年度家護字第二四六號民事通常
    保護令裁定，令被告不得對告訴人甲○實施身體或精神上不法侵害之行為，或不
    得直接或間對甲○為騷擾、通話之行為，並至少應遠離甲○位於彰化縣鹿港鎮○
    ○里○○路九五巷四四號住處二百公尺等情，業據本院依職權調閱本院八十九年
    度家護字第二四六號民事卷宗，經核無訛。次查，本件保護令已經本院依職權公
    示送達，並於九十年一月十七日經彰化縣鹿港鎮公所將公示送達公告粘貼於該所
    公布欄內，此亦有八十九年度家護字第二四六號民事卷宗卷附之彰化縣鹿港鎮公
    所函可稽，依家庭暴力防治法十九條第二項準用民事訴訟法第一百五十二條規定
    ，上開公示送達已於粘貼之翌日即九十年一月十八日生效。且被告於警訊中業已
    坦承知道保護令之申請，上開警訊筆錄之內容並經員警朗讀被告聽後認為無訛簽
    名捺印，此亦有警訊筆錄可稽。再者，一般員警在執行保護令時均會解釋保護令
    之內容予當事人了解，而被告於九十年八月十三日本院審理中亦坦承警方有在九
    十年正月初告知核發保護令之事，但伊當時忘記有保護令的事等語，故被告事後
    又辯稱無收到保護令，不知保護令內容云云，顯為卸責之詞。再查，右揭犯罪事
    實，亦據告訴人於警訊及本院審理中指訴綦詳，核與證人馬宗河於警訊中證述情
    節相符。末查，本作告訴人甲○雖嗣後於本院審理中陳稱被告回去上開地址當天
    ，有與她通過電話，她有同意被告回家等語，惟查保護令之核發乃為促家庭和諧
    ，防治家庭暴力行為及保護被害人權益，透過國家公權力之行使，確保家庭成員
    不受其他成員實施身體或精神上不法侵害行為，故被告在保護令之有效期間內皆
    應遵守保護令之內容，至於被害人之同意本身，依照現行法律規定並不足以使被
    告違反保護令之行為得以阻違法，況且「被害人之同意」，若能使被告為違反
    保護令之行為阻違法，則將使被告之犯行是否成立陷於不確定因素，並使保護
    令之效力大打折扣，則保護令之核發將失其意義，無足以保護被害人，故本院認
    被告此部分辯詞即便為真，仍無礙於其犯行之成立，其犯行洵堪認定。
二、核被告所為，係犯家庭暴力防治法第五十條第二款、第四款之違反保護令罪。爰
    審酌被告回家之動機係要向告訴人索錢、被告違反保護令對於告訴人所生之危害
    、被告違反保護令之情節、告訴人事後已經當庭表示願意原諒被告之犯行及被告
    犯罪後之態度等一切情狀，量處如主文所示之刑，並諭知易科罰金之折算標準，
    以資懲戒。又被告前未曾受有期徒刑以上刑之宣告，有臺灣彰化地方法院檢察署
    刑案資料查註紀錄表足稽，經此教訓，當知警惕而無再犯之虞，且告訴人既已原
    諒被告犯行，本院認本件所宣告之刑，以暫不執行為宜，爰依法宣告緩刑二年，
    並於緩刑期內宣付保護管束，以啟自新。
據上論斷，應依刑事訴訟法第二百九十九條第一項前段，家庭暴力防治法第五十條第
二款、第四款、第三十條第一項，刑法第十一條前段、第七十四條第一款，罰金罰鍰
提高標準條例第二條，判決如主文。
中      華      民      國      九十      年        十    月      三    日
                                臺灣彰化地方法院刑事第三庭
                                    法      官  詹  秀  錦
右正本證明與原本無異。
如不服本判決，應於送達後十日內向本院提出上訴狀( 須附繕本 )。
告訴人或被害人對於判決如有不服具備理由請求檢察官上訴者，其上訴期間之計算係
以檢察官收受判決正本之日期為準。
                                    法院書記官  莊  何  江
中      華      民      國      九十      年        十    月      五    日
家庭暴力防治法第五十條
違反法院第十三條、第十五條所為之下列裁定者，為本法所稱之違反保護令罪，處三
年以下有期徒刑、拘役或科或併科新臺幣十萬元下罰金：
一、禁止實施家庭暴力行為。
二、禁止直接或間接騷擾、接觸、通話或其他連絡行為。
三、命遷出住居所。
四、遠離住居所、工作場所、學校或其他特定場所。
五、命完成如害人處遇計畫：戒癮治療、精神治療、心理輔導或其他治療、輔導。


司法院資訊處製作；財團法人民間司法改革基金會備份。
